【裁判字號】    95,整抗,1
【裁判日期】    950630
【裁判案由】    公司重整
【裁判全文】
臺灣臺北地方法院民事裁定               95年度整抗字第1號
抗  告  人  中國國際商業銀行股份有限公司
法定代理人  丁○○
相  對  人  中強電子股份有限公司
法定代理人
即重整人    丙○○
            乙○○
            己○○
上一人
代  理  人  康文彥律師
            盧柏岑律師
重整監督人  戊○○
            甲○○
上列當事人間因公司重整事件，聲請延展重整計畫現金增資執行
之期限，抗告人對於民國九十四年十月十八日本院九十年度整更
字第二號裁定提起抗告，本院裁定如下：
    主  文
抗告駁回。
抗告費用由抗告人負擔。
    理  由
一、抗告意旨略以：(一)就相對人中強電子股份有限公司（下稱中
    強公司）迄今執行重整計畫之成效而言，比較該公司92年度
    及93年度資產負債表及損益表內容可知，該公司長期股權投
    資自92年度之新台幣（下同）332,962,000元劇減為210,947
    ,000元，處分長期投資逾億，仍不足以填補其本業之虧損，
    營業損失竟由92年度之100,626,000元激增至288,160,000元
    ，若率予延展該公司依原重整計畫所定增資期限，顯將因公
    司本業持續虧損造成公司淨值降低，造成債權人受償金額減
    少之損害，故重整計畫修正二版特將增資期限列入重整計畫
    ，益見關係人會議當時所以通過重整計畫修正二版，完全係
    以中強公司確能於重整計畫修正二版通過確定日起六個月內
    引進新資金為前提，若其增資期限仍准予展延，除有違中強
    公司當時所為承諾及重整債權人通過重整計畫修正二版之真
    意，並將造成中強公司持續虧損，嚴重損及全體債權人利益
    。(二)中強公司於抗告人處所開設之「重整債權人備償專戶」
    固係安排用於清償依重整計畫修正二版償債方案之重整債權
    ，惟「重整專戶」之開設則係供該公司營運週轉之需，二者
    性質不同，中強公司實際存入重整債權人備償專戶之餘額僅
    109,545,851元，尚不足清償預定於94年11月29日應清償之
    3%。(三)中強公司自民國91年1月30日經本院裁定准予重整迄
    今，其營業損失佔營業收入總額之比例，不減反增，本業經
    營之虧損累積（92年至94年上半年度）已高達433,498,000
    元，不僅無盈餘可資攤還債務，反而導致公司淨值持續降低
    ，且相對人清償重整債權之還款來源，均仰賴變賣公司固定
    資產與處分長期投資之收入，此實與公司法設立重整制度之
    目的相悖離，而會計師對於中強公司之查核報告中，亦表示
    該公司之繼續經營能力仍存有重大疑慮，益證中強公司重建
    更生之可能性不高。(四)觀諸中強公司92至94年上半年度之損
    益表可知，其虧損之真正主因是來自於本業經營之營業損失
    ，與是否關閉工廠並無直接明顯之關聯，再者，據重整人於
    原裁定之報告，該公司清理國、內外虧損之生產工廠，係為
    求降低營業成本，以提高營業毛利，然綜觀其歷年來之營業
    成本，始終居高不下，以94年10月份為例，營業成本仍高達
    銷貨收入淨額之93.84﹪，顯見相對人在生產方面無法提高
    產能利用率並降低生產成本，經重整人戮力二年有餘，公司
    獲利能力猶未見長足進步，足稽公司經營現況之困境。(五)中
    強公司之現金增資計畫，自92年4月10日迄今，實質上已歷
    經兩次之延展，實無正當理由再許其依公司法第304條第2項
    之規定聲請延展，爰提起抗告，請求廢棄原裁定云云。
二、相對人聲請意旨略以：中強公司關係人會議表決通過，並經
    本院認可確定之重整計畫二版，原預定於確定之日（確定日
    期為94年4月29 日）起6個月內執行完成重整計畫，亦即在6
    個月內找到投資人投資3億元，據而進行減資及增資發行新
    股作業，惟新資金未能於6個月內到位，據重整人報告，目
    前雖有投資人進行評估，但投資人尚未確定投資，中強公司
    重整迄今，均按償債方案清償，延展重整計畫執行時間對債
    權人權益無重大不利影響，且重整監督人亦同意延展重整計
    畫修正二版期間，故依公司法第304條第2項規定，聲請就重
    整計畫修正二版第6章及第8章關於辦理現金增資之期限，准
    予延展至95年10 月29日等語。按前項重整計畫之執行，除
    債務清償期限外，自法院裁定認可確定之日起算不得超過一
    年；其有正當理由，不能於一年內完成時，得經重整監督人
    許可，聲請法院裁定延展期限；期限屆滿仍未完成者，法院
    得依職權或依關係人之聲請裁定終止重整，公司法第304條
    第2項定有明文。經查：
（一）本院所認可之中強公司關係人會議於94年2月16日重行審
      查表決通過之重整計畫修正二版，其中因減資彌補虧損之
      關係，為改善財務結構取得營運資金，原預定自確定之日
      即94年4月29日起6個月內（最遲不超過94年12月31日）辦
      理現金增資，現金增資額度應為3億元，分為3,000萬股，
      每股以面額10元發行，其執行期限於94年10月29日到期，
      有本院90年度整更字第2號裁定（參本院90年度整更字第2
      號卷(八)第90頁）、及中強公司重整計劃修正二版（參本院
      90年度整更字第2號卷(八)第10頁至第75項））在卷可稽。
      而本件相對人依其重整計畫所定償債方案執行，已清償14
      %，並於94年11月29日清償3%等情，有相對人提出之中強
      公司94年11月25日中強電子財字第94112508號函在卷可參
      （參台灣高等法院94年度整抗字第2號卷宗第32頁），是
      中強公司迄今均按重整計畫所定償債時程表清償債務，重
      整債權人之債務已清償17%，占重整計畫修正二版債權償
      還比率27%之63%。
（二）在重整債權人討論是否同意中強公司重整，或是否同意通
      過重整計畫前，重整債權人曾委請精算師，精算出如中強
      公司宣布破產，立即清算變賣資產，債權人受清償之比率
      為9.49%，有相對人提出之中強公司92.9.30破產清算可能
      價值報告在卷可參，並為抗告人所不爭執，比較重整前立
      即變賣可受清償之比例（9.49%）與目前清償之比例（17%
      ），足見其重整之成效。
（三）中強公司重整前係財務不健全之公司，本即難以於短時期
      即轉虧為盈，惟經重整人執行重整計畫之關廠，以公司營
      運成效而言，最近一年虧損的幅度已較前二年降低，股東
      權益淨值亦於93年12月虧損1.1，提高至95年6月虧損0.3
      ，且中強公司94年度之毛利率6%，亦高於同以監視器為大
      宗的相關同業如新寶科公司、偉聯公司、美格公司、美齊
      公司，可顯示重整人營運期間之改善成效。
（四）重整公司必須設法提高現存資產的市場價值，先將資產變
      現，以期最大限度清償現有債務，並設法調整組織結構，
      增強公司競爭力，降低公司虧損，始能吸引新投資者挹注
      新資金。是公司能否爭取新資金挹注，涉及之因素甚多，
      有宏觀的產業環境因素，也有微觀的公司條件。就公司條
      件而言，投資人考量之因素也很多，包括過去損益表所呈
      現歷史數字的絕對值；歷史數字的趨勢比較；公司之專業
      與實戰經驗的優良人力資源；建立多年的CTX品牌全球客
      戶關係資源等無形資產價值等，甚至債權人通過之清償方
      案會留下多少剩餘債務，都成為投資人關心重點。目前中
      強公司之債務已清償17%，占應償還比率27%之63%，已降
      低投資人對現有債務之負擔，而中強公司最近一年之虧損
      幅度已較前二年降低，94年度之毛利率6%高於同業等情，
      已如上述，是已增加投資人之投資誘因。
（五）本院裁定准許中強公司重整後，中強公司於「重整監督人
      與重整人」聯席會中，定期向重整監督人報告並討論「洽
      詢投資人進度」，有相對人提出之中強公司重整監督人與
      重整人第51次聯席會議程序影本乙紙在卷可稽，且重整監
      督人召集關係人會議時，均會向債權銀行報告公司營運及
      財務狀況，包括洽詢投資人之情形，惟受限於投資案於查
      核與評估階段雙方均簽有「保密合約」，無法公布具體細
      節，現既有投資人對相對人人尚在進行投資評估階段，足
      見其應仍有重整商機。
（六）依中強公司之重整計畫修正二版第33頁，中強公司下次清
      償期限為95年12月，是准予展延重整計畫之執行至95年10
      月29日，對重整債權人之權益應無影響，況經重整人之努
      力，富信金資產管理股份有限公司業與中強公司簽署「投
      資意向書」，有相對人提出之投資意向書乙份在卷足稽，
      依該投資意向書第一條第三項之約定：「乙方（即富信金
      資產管理股份有限公司）已完成初步投資評估，並有意願
      參與經營」及第五條第二項之約定「乙方應於簽訂本意向
      書日起參與經營並於三個月內完成評估，六個月內完成增
      資協議」，如順利進行，應可於本院裁准延長之重整期間
      內完成新資金投入增資，參諸本件聲請法院裁定准予延展
      重整期間，業經重整監督人許可，且為考量中強公司、員
      工及重整債權人之利益，本院認為，相對人公司辦理現金
      增資不及於6個月內完成，係有正當理由，爰准其聲請延
      展重整計劃現金增資之執行期限一年至95年10月29日止。
      從而，抗告意旨指摘原裁定不當，求予廢棄，為無理由，
      應予駁回。
三、據上論結，本件抗告為無理由，依非訟事件法第46條、第21
    條第2項，民事訴訟法第495條之1第1項、第449條第1項、第
    78條，裁定如主文。
中    華    民    國    95    年    6     月    30    日
              民事第六庭    審判長法  官   吳光釗
                                  法  官   楊晉佳
                                  法  官   郭美杏
以上正本係照原本作成。
如不服本裁定，僅得於收受本裁定正本送達後10日內，以適用法
規顯有錯誤為理由，向本院提出再抗告狀，（須附繕本一份及繳
納再抗告裁判費新台幣1,000元），經本院許可後始可再抗告。
中    華    民    國    95    年    7     月    4     日
                                  書記官   潘惠梅


司法院資訊處製作；財團法人民間司法改革基金會備份。
